最高法院刑事判決　　　　　　　　　　　　　　　九十三年度台上字第二七二五號
　　上　訴　人　甲○○
右上訴人因搶奪案件，不服台灣高等法院台中分院中華民國九十三年二月十七日第二
審判決（九十二年度上訴字第二三五０號，起訴案號：台灣苗栗地方法院檢察署九十
二年度偵字第三二一三號），提起上訴，本院判決如左：
    主  文
上訴駁回。
    理  由
按刑事訴訟法第三百七十七條規定，上訴於第三審法院，非以判決違背法令為理由，
不得為之。是提起第三審上訴，應以原判決違背法令為理由，係屬法定要件。如果上
訴理由狀並未依據卷內訴訟資料，具體指摘原判決不適用何種法則或如何適用不當，
或所指摘原判決違法情事，顯與法律規定得為第三審上訴理由之違法情形，不相適合
時，均應認其上訴為違背法律上之程式，予以駁回。本件上訴意旨略稱：(一)、上訴人
在警訊中對所犯搶奪部分僅坦承如原判決附表（下稱附表）所示編號八、十五、十七
等三件，並非如原判決所列舉之十七件，請求鈞院能予被害人指認，或提出更直接的
證據辨別是否本人所為。(二)、又原判決所述竊盜犯行部分，均係另一被告郭得才（按
已判刑確定執行中）以指甲剪撬開重機車電門鎖之方式，自行竊取機車做為搶奪犯案
之工具，伊並無參與云云。
惟查本件原判決維持第一審依牽連犯之例論處上訴人共同連續意圖為自己不法之所有
，而搶奪他人之動產罪刑，係依憑經審理結果，認第一審判決認事用法及量刑均無不
當，應予維持，並引用第一審判決書記載、證據及理由，為裁判論斷科刑之基礎。並
敘明：上訴人在原審未提出其他有利之證據及辯解，僅指摘第一審判決量刑太重為無
理由，予以駁回，經核於法並無不合。又經檢視核閱原審民國九十三年二月三日審判
筆錄之載示，已就卷內相關證據資料當庭提示上訴人辨認及告以意旨，上訴人亦已當
庭表示沒有意見甚明在卷，且審判長訊之上訴人尚有證據請求調查時？答稱：「我們
是被地下錢莊逼債無奈才犯案的。」；另訊之有何最後陳述時？亦答稱：「請輕判」
（見原審卷第七０頁正面）。參以上訴人於第一審及原審調查及審理時就本件之犯罪
事實各節更均坦承不諱，並未曾表示異議。核與刑事訴訟法第一百五十九條之五規定
，亦無不合。原審因而本於調查所得之資料。基於自由心證為綜合判斷予以認定，核
係屬審判職權之運用行使，與證據法則訴訟程序之進行亦無相違背，殊不能逕指為違
法。再第三審為法律審，非以判決違背法令為理由，不得為之，上訴人於上訴本院時
方始請求傳訊被害人提出更直接之證據及指認，亦非依憑卷存證據，指摘原判決違背
法令。綜上所述，上訴意旨徒憑己見，就原判決已說明事項，或屬原審採證認事職權
之適法行使，任意指摘違法，而為事實之爭執，顯與法律規定得為第三審上訴理由之
違法情形，不相適合。其上訴違背法律上之程式，應予駁回。
據上論結，應依刑事訴訟法第三百九十五條前段，判決如主文。
中　　　華　　　民　　　國　　九十三　　年　　　五　　　月　　二十七　　日
                              最高法院刑事第十庭
                                  審判長法官  呂　潮　澤
                                        法官  白　文　漳
                                        法官  吳　昆　仁
                                        法官  孫　增　同
                                        法官  吳　昭　瑩
      右正本證明與原本無異
                                              書  記  官
中　　　華　　　民　　　國　　九十三　　年　　　六　　　月　　　三　　　日
                                                                    Ｒ
